【裁判字號】    98,審訴,428
【裁判日期】    980630
【裁判案由】    偽造文書等
【裁判全文】
臺灣新竹地方法院刑事判決             98年度審訴字第428號
公  訴  人  臺灣新竹地方法院檢察署檢察官
被      告  乙○○
上列被告因偽造文書等案件，經檢察官提起公訴（98年度偵字第
2954號）後，被告於本院準備程序中，就被訴事實為有罪之陳述
，經告知被告簡式審判程序之旨，並聽取檢察官、被告之意見後
，經本院合議庭裁定由受命法官進行簡式審判程序，本院判決如
下：
    主  文
乙○○犯竊盜罪，處有期徒刑月，如易科罰金，以新臺幣壹仟
元折算壹日。又犯行使偽造私文書罪，處有期徒刑月，如易科
罰金，以新臺幣壹仟元折算壹日；行動電話／第三代行動電話服
務申請書上偽造之「丙○○」署名貳枚，均沒收之。應執行有期
徒刑肆月，如易科罰金，以新臺幣壹仟元折算壹日；行動電話／
第三代行動電話服務申請書上偽造之「丙○○」署名貳枚，均沒
收之。
    犯罪事實
一、乙○○於民國97年12月22日上午11時30分許，前往其妹婿丙○○位於新竹市○區○○街108巷1弄10號住處，尋找外甥女
    時，見丙○○之身分證及健保卡放置於家中抽屜，竟意圖為
    自己不法之所有，竊取該身分證及健保卡後，於同日前往桃
    園縣中壢市○○街294 號羽新通信行（起訴書誤載為羽鋅通
    信行），竟基於偽造私文書及意圖為自己不法所有之犯意，
    持上開竊得之身分證及健保卡，偽造丙○○之簽名，填寫行
    動電話／第三代行動電話服務申請書，並交予羽新通信行人
    員甲○○，用以表示係丙○○本人向遠傳股份有限公司（下
    簡稱遠傳公司）申請門號0000000000號行動電話使用，而行
    使該偽造之私文書，致甲○○陷於錯誤，而將該申請所搭配
    之手機及行動電話SIM 卡交予乙○○，足生損害於丙○○、
    羽新通信行、甲○○及遠傳公司對於客戶申請通訊服務管理
    之正確性，乙○○詐得上開門號SIM 卡及手機後，乃自行持
    用，並詐得使用該門號電信服務迄98年2 月間價值共達新台
    幣（下同）4,677 元之不法利益。嗣因乙○○遲未繳納通信
    費用，為丙○○發覺後報警查獲。
二、案經丙○○訴由新竹市警察局第一分局報告臺灣新竹地方法
    院檢察署檢察官偵查起訴。
    理    由
一、程序部分：
    按除被告所犯為死刑、無期徒刑、最輕本刑為3 年以上有期
    徒刑之罪或高等法院管轄第一審案件者外，於前條第1 項程
    序進行中，被告先就被訴事實為有罪之陳述時，審判長得告
    知被告簡式審判程序之旨，並聽取當事人、代理人、辯護人
    及輔佐人之意見後，裁定進行簡式審判程序，刑事訴訟法第
    273條之1第1 項定有明文。本件被告乙○○所犯係死刑、無
    期徒刑、最輕本刑為3 年以上有期徒刑以外之罪，其於準備
    程序中就被訴事實為有罪之陳述，經告知簡式審判程序之旨
    ，並聽取公訴人及被告乙○○之意見後，本院合議庭認為適
    宜而裁定由受命法官獨任進行簡式審判程序，合先敘明。
二、認定被告乙○○犯行所憑之各項證據：
（一）被告乙○○於警詢、偵查中、本院準備程序及簡式審判程
      序時均坦承不諱。其稱：伊於97年12月22日中午11時30分
      許，前往伊妹婿即告訴人丙○○位於新竹市○區○○街10
      8巷1弄10號之住處，伊要找三個外甥過去家裡吃飯，當時
      只有幫伊開門的外甥女在家，伊便去開房門看看其他小孩
      子在否，後來伊開房間之抽屜，見到告訴人丙○○的身分
      證及健保卡，伊想到自己的身分所辦理之行動電話沒有繳
      錢，無法辦理其他行動電話，所以就拿告訴人丙○○之身
      分證及健保卡，於同日前往桃園縣中壢市○○街294 號羽
      新通信行辦理行動電話，並在行動電話／第三代行動電話
      服務申請書上偽造告訴人丙○○之簽名，用以申辦遠傳電
      信門號0000000000號之行動電話供己使用，並已使用1 個
      多月等語（見98年度偵字第2954號偵查卷第9 、10、25、
      26頁，本院卷第19、23、26至28頁）。
（二）告訴人丙○○於警詢、本院準備程序及簡式審判程序時所
      為之指述稱：被告乙○○於97年12月22日到他位於新竹市
      ○區○○街108巷1弄10號之住處，竊取他的身份證及健保
      卡之後，拿到遠傳電信冒用他的身份及偽造他的簽名，申
      請門號0000000000號之行動電話供被告乙○○自己使用，
      被告乙○○使用1 個多月，電話費總共4 千多元都是他去
      繳錢等語（見上開偵查卷第7 、8 頁，本院卷第19、23
      、27頁）。
（三）新竹市警察局第一分局搜索經過及結果陳報書、搜索扣押
      筆錄、扣押物品目錄表、贓物認領保管單各1份及照片4張
      ：證明自被告乙○○位於新竹市○區○○路4 段189巷2號
      之住處查扣告訴人丙○○之身份證、健保卡及行動電話SI
      M卡各1張，並將上開物品發還予告訴人丙○○領回之事實
      （見上開偵查卷第4、13至15、18、19頁）。
（四）行動電話／第三代行動電話服務申請書1 份：佐證被告乙○○於97年12月22日前往桃園縣中壢市○○街294 號羽新
      通信行，在該行動電話服務申請書上偽造告訴人丙○○之
      簽名2 枚，用以申辦遠傳電信門號0000000000號之行動電
      話之事實（見上開偵查卷第11頁）。
（五）綜上，本件事證業臻明確，被告乙○○上揭犯行至堪認定
      ，應依法予以論科。
三、論罪科刑：
（一）論罪：核被告乙○○本件所為，分別係犯刑法第320 條第
      1 項之普通竊盜罪、同法第216條、第210條之行使偽造私
      文書罪及同法339條第1項之詐欺取財罪、同法第339條第2
      項之詐欺得利罪。次第：
  １、吸收關係：被告乙○○於「行動電話／第三代行動電話服
      務申請書」上「申請者簽名」欄內及「同意聲明」之欄內
      ，偽造「丙○○」之署名2 枚，再將上開私文書交由「羽
      新通訊行」職員甲○○申請遠傳電信之行動電話門號而行
      使之，被告乙○○在上開文件偽造署名之行為，屬偽造私
      文書之階段行為，而偽造私文書之低度行為，應為行使偽
      造私文書之高度行為所吸收，均不另論罪。
  ２、想像競合犯：被告乙○○以1 個冒用他人名義申請行動電
      話服務之行為，同時觸犯上開行使偽造私文書罪、詐欺取
      財罪、詐欺得利罪等3 罪，具有一行為觸犯數罪名之想像
      競合之裁判上一罪關係，應依刑法第55條前段之規定，從
      一重之行使偽造私文書罪。
  ３、數罪併罰：被告乙○○就本案所犯之竊盜及行使偽造私文
      書等犯行，其犯意各別，行為互異，應予分論併罰。
（二）科刑：爰審酌被告乙○○前有侵占之刑事紀錄，其經宣告
      緩刑2 年未經撤銷，且距今已10餘年，有臺灣高等法院被
      告前案紀錄表1 份附卷可稽，足徵其素行尚佳，然因圖一
      時之私慾而竊取告訴人丙○○之身份證件，且偽造告訴人
      丙○○之名義申請行動電話供己使用，卻遲未繳納通信費
      用，造成告訴人丙○○之損害，惟念其犯後坦承犯行不諱
      ，犯後態度尚佳，所竊取之身分證及健保卡已由告訴人丙○○領回，惟至今仍未賠償告訴人丙○○之損失，有本院
      98年6 月29日上午10時30分之電話紀錄表1 紙附卷可稽（
      見本院卷第33頁）等一切情狀，分別量處如主文所示之刑
      ，併定其應執行刑及諭知易科罰金之折算標準，以示懲儆
      。
（三）沒收：被告乙○○在行動電話／第三代行動電話服務申請
      書上偽造之「丙○○」署名共計2 枚，不問屬於犯人與否
      ，均應依刑法第219條規定併予宣告沒收。
據上論斷，應依刑事訴訟法第273條之1第1項、第299條第1 項前
段，刑法第210條、第216條、第219條、第320條第1項、第339條
第1項、第339條第2項、第55條前段、第51條第5 款、第41條第1
項前段，刑法施行法第1條之1，判決如主文。
本案經檢察官王唯怡到庭執行職務。
中    華    民    國    98    年    6     月    30    日
            臺灣新竹地方法院刑事第九庭
                                法  官  劉兆菊
以上正本證明與原本無異。
如不服本判決應於收受判決後10日內向本院提出上訴書狀，並應
敘述具體理由。其未敘述上訴理由者，應於上訴期間屆滿後20日
內向本院補提理由書(均須按他造當事人之人數附繕本)「切勿逕
送上級法院」。
中    華    民    國    98    年    6     月    30    日
                                書記官  林兆嘉
附錄本案論罪科刑法條：
中華民國刑法第210條
偽造、變造私文書，足以生損害於公眾或他人者，處5年以下有
期徒刑。
中華民國刑法第216條
行使第210條至第215條之文書者，依偽造、變造文書或登載不實
事項或使登載不實事項之規定處斷。
中華民國刑法第320條
意圖為自己或第三人不法之所有，而竊取他人之動產者，為竊盜
罪，處 5 年以下有期徒刑、拘役或 5 百元以下罰金。
意圖為自己或第三人不法之利益，而竊佔他人之不動產者，依前
項之規定處斷。
前二項之未遂犯罰之。
中華民國刑法第339條
意圖為自己或第三人不法之所有，以詐術使人將本人或第三人之
物交付者，處5年以下有期徒刑、拘役或科或併科1千元以下罰金
。
以前項方法得財產上不法之利益或使第三人得之者，亦同。
前二項之未遂犯罰之。


司法院資訊處製作；財團法人民間司法改革基金會備份。
